---
title: "Aplicações do Shiny - Penguins"
subtitle: ""
excerpt: ""
date: 2024-02-27
author: "Diogo Vieri"
draft: false
images:
series:
tags:
categories:
  - Álgebra Linear
  - R
  - Latec
layout: single
output: html_document
runtime: shiny
---

Nesse post quero complementar o trabalho com algumas aplicações em Shiny!

## Banco de Dados

Com que se parece o banco de dados? Abaixo podemos selecionar quantas observações queremos ver!

```{r Data Base, echo=FALSE, warning=FALSE, message=FALSE}
library(shiny)
library(palmerpenguins)
library(ggpubr)
library(ggpmisc)
penguins <- palmerpenguins::penguins

numericInput("rows", "Quantas Observações deseja ver?", 5)

renderTable({
  head(penguins, input$rows)
})
```

## Análises Exploratórias

Com o Shiny é possível visualizar diversos gráficos apenas alterando as opções de um botão!
E que tal visualizar todas as variáveis (Qualitativa e Quantitativa) do banco de dados?

```{r Distribuições, echo=FALSE, warning=FALSE, message=FALSE}

selectInput("select", label = h4("Selecione a Variável de Interesse:"), 
    choices = list("Comprimento da Nadadeira" = 1, "Comprimento do Bico" = 2, "Altura do Bico" = 3, "Massa corporal" = 4, "Sexo" = 5, "Ilha" = 6, "Espécies" = 7, "Ano" = 8), 
    selected = 1)



renderPlot({
  if (input$select == 1) {
    ggplot(penguins, aes(x = flipper_length_mm)) +
  geom_histogram(fill = "#3E8F92", color = "black") +
      labs(title = "Distribuição da variável Comprimento da Nadadeira",
           x = "Comprimento da Nadadeira (mm)",
           y = "Frequência") +
      theme(plot.title = element_text(family = "Bangers", hjust = .5, size = 25),
          axis.title = element_text(family = "Playfair", hjust = .5, size = 15),
          legend.title = element_text(family = "Playfair", hjust = .5, size = 15),
          legend.text = element_text(family = "Playfair", size = 12),
          panel.grid = element_blank(),
          panel.background = element_rect(fill = "white"))} 
  else if (input$select == 2) {
    ggplot(penguins, aes(x = bill_length_mm)) +
  geom_histogram(fill = "#B22222", color = "black") +
      labs(title = "Distribuição da variável Comprimento do Bico",
           x = "Comprimento do Bico (mm)",
           y = "Frequência") +
      theme(plot.title = element_text(family = "Bangers", hjust = .5, size = 25),
          axis.title = element_text(family = "Playfair", hjust = .5, size = 15),
          legend.title = element_text(family = "Playfair", hjust = .5, size = 15),
          legend.text = element_text(family = "Playfair", size = 12),
          panel.grid = element_blank(),
          panel.background = element_rect(fill = "white"))}
  else if (input$select == 3) {
    ggplot(penguins, aes(x = bill_depth_mm)) +
  geom_histogram(fill = "#B03060", color = "black") +
      labs(title = "Distribuição da variável Altura do Bico",
           x = "Altura do Bico (mm)",
           y = "Frequência") +
      theme(plot.title = element_text(family = "Bangers", hjust = .5, size = 25),
          axis.title = element_text(family = "Playfair", hjust = .5, size = 15),
          legend.title = element_text(family = "Playfair", hjust = .5, size = 15),
          legend.text = element_text(family = "Playfair", size = 12),
          panel.grid = element_blank(),
          panel.background = element_rect(fill = "white"))}
  else if (input$select == 4) {
    ggplot(penguins, aes(x = body_mass_g)) +
  geom_histogram(fill = "#A52A2A", color = "black") +
      labs(title = "Distribuição da variável Massa Corporal",
           x = "Massa corporal (g)",
           y = "Frequência")  +
      theme(plot.title = element_text(family = "Bangers", hjust = .5, size = 25),
          axis.title = element_text(family = "Playfair", hjust = .5, size = 15),
          legend.title = element_text(family = "Playfair", hjust = .5, size = 15),
          legend.text = element_text(family = "Playfair", size = 12),
          panel.grid = element_blank(),
          panel.background = element_rect(fill = "white"))}
  else if (input$select == 5) {
    ggplot(penguins, aes(x = sex)) +
      geom_bar(fill = c("darkslategray3", "darkslategray4", "darkslategray"), colour = "black") +
      geom_text(stat='count', aes(label=..count..), vjust=-0.2) +
      labs(title = "Quantidade de Penguins por Sexo",
           x = "Sexo dos penguins",
           y = "Frequência")  +
      theme(plot.title = element_text(family = "Bangers", hjust = .5, size = 25),
          axis.title = element_text(family = "Playfair", hjust = .5, size = 15),
          legend.title = element_text(family = "Playfair", hjust = .5, size = 15),
          legend.text = element_text(family = "Playfair", size = 12),
          panel.grid = element_blank(),
          panel.background = element_rect(fill = "white")) }
  else if (input$select == 6) {
    ggplot(penguins, aes(x = island)) +
      geom_bar(fill = c("#90EE90", "#7CCD7C", "palegreen4"), colour = "black") +
      geom_text(stat='count', aes(label=..count..), vjust=-0.2) +
      labs(title = "Quantidade de Penguins por Ilha",
           x = "Ilha dos penguins",
           y = "Frequência") +
      theme(plot.title = element_text(family = "Bangers", hjust = .5, size = 25),
          axis.title = element_text(family = "Playfair", hjust = .5, size = 15),
          legend.title = element_text(family = "Playfair", hjust = .5, size = 15),
          legend.text = element_text(family = "Playfair", size = 12),
          panel.grid = element_blank(),
          panel.background = element_rect(fill = "white"))}
    else if (input$select == 7) {
    ggplot(penguins, aes(x = reorder(species, species, function(x)-length(x)))) +
      geom_bar(fill = c("#FF82AB", "#EE799F", "palevioletred3"), colour = "black") +
      geom_text(stat='count', aes(label=..count..), vjust=-0.2) +
      labs(title = "Quantidade de Penguins por Espécie",
           x = "Espécie dos penguins",
           y = "Frequência") +
      theme(plot.title = element_text(family = "Bangers", hjust = .5, size = 25),
          axis.title = element_text(family = "Playfair", hjust = .5, size = 15),
          legend.title = element_text(family = "Playfair", hjust = .5, size = 15),
          legend.text = element_text(family = "Playfair", size = 12),
          panel.grid = element_blank(),
          panel.background = element_rect(fill = "white")) }
  else if (input$select == 8) {
    ggplot(penguins, aes(x = year)) +
  geom_bar(fill = c("steelblue2", "steelblue3", "steelblue4"), colour = "black") +
        geom_text(stat='count', aes(label=..count..), vjust=-0.2) +
      labs(title = "Quantidade de Penguins observados por Ano",
           x = "Ano de observação dos penguins",
           y = "Frequência") +
      theme(plot.title = element_text(family = "Bangers", hjust = .5, size = 25),
          axis.title = element_text(family = "Playfair", hjust = .5, size = 15),
          legend.title = element_text(family = "Playfair", hjust = .5, size = 15),
          legend.text = element_text(family = "Playfair", size = 12),
          panel.grid = element_blank(),
          panel.background = element_rect(fill = "white"))}
})

```


Abaixo há possibilidade de alterar o número de observações que o gráfico irá considerar.

```{r Scarler PLOT, echo=FALSE, warning=FALSE, message=FALSE}
library(tidyverse)
library(showtext)
font_add_google("Playfair Display", "Playfair")
font_add_google("Bangers", "Bangers")
showtext.auto()

sliderInput("valorAd", "Número de Observações para Adelie:", 5, min = 0, max = 146)
sliderInput("valorCt", "Número de Observações para Chinstrap:", 10, min = 0, max = 68)
sliderInput("valorGt", "Número de Observações para Gentoo:", 15, min = 0, max = 119)

gento <- penguins |> 
  na.omit() |> 
  filter(species == "Gentoo")

adelie <- penguins |> 
  na.omit() |> 
  filter(species == "Adelie")

chinstrap <- penguins |> 
  na.omit() |> 
  filter(species == "Chinstrap")

renderPlot({
  set.seed(123)
  samp1 <- sample_n(gento, size = input$valorGt)
  samp2 <- sample_n(adelie, size = input$valorAd)
  samp3 <- sample_n(chinstrap, size = input$valorCt)
  penguins_sample <- bind_rows(samp1, samp2, samp3)
  ggplot(penguins_sample, aes(x = flipper_length_mm, y = body_mass_g, color = species)) +
    geom_point() +
    scale_color_manual(name = "Espécies", values = c("Adelie" = "#FC9E21", "Chinstrap" = "#B03060", "Gentoo" = "#3E8F92")) +
    labs(title = "Relação Massa Corporal com Comprimento da nadadeira",
        x = "Comprimento da nadadeira (mm)",
        y = "Massa corporal (g)") +
    theme(plot.title = element_text(family = "Bangers", hjust = .5, size = 25),
          axis.title = element_text(family = "Playfair", hjust = .5, size = 15),
          legend.title = element_text(family = "Playfair", hjust = .5, size = 15),
          legend.text = element_text(family = "Playfair", size = 12))
        
        
})
```

Parece que podemos ver que quanto maior é o comprimento da nadadeira maior é a massa corporal, então vamos tentar escolher um modelo de regressão para ver qual se encaixa melhor:

```{r Modelos ScarlerPlot, echo=FALSE, warning=FALSE, message=FALSE}
radioButtons("escolhas", label = h3("Escolha algum modelo:"),
    choices = list("Linear" = 1, "Polinomial (grau 2)" = 2, "Polinomial (grau 3)" = 3, "Polinomial (grau 4)" = 4), 
    selected = 1)

renderPlot({
  if (input$escolhas == 1) {
  ggplot(penguins, aes(x = flipper_length_mm, y = body_mass_g)) +
    geom_point(mapping = aes(color = species)) +
    geom_smooth(method = "lm", formula = y ~ poly(x, 1), se = FALSE) +
    scale_color_manual(name = "Espécies", values = c("Adelie" = "#FC9E21", "Chinstrap" = "#B03060", "Gentoo" = "#3E8F92")) +
    stat_regline_equation(formula = y ~ poly(x, 1, raw = TRUE)) +
    stat_poly_eq(formula = y ~ poly(x, 1), rr.digits = 4, label.y = 0.87) +
    labs(title = "Relação Massa Corporal com Comprimento da nadadeira",
        x = "Comprimento da nadadeira (mm)",
        y = "Massa corporal (g)") +
    theme(plot.title = element_text(family = "Bangers", hjust = .5, size = 25),
          axis.title = element_text(family = "Playfair", hjust = .5, size = 15),
          legend.title = element_text(family = "Playfair", hjust = .5, size = 15),
          legend.text = element_text(family = "Playfair", size = 12)) }
  else if (input$escolhas == 2) {
  ggplot(penguins, aes(x = flipper_length_mm, y = body_mass_g)) +
    geom_point(mapping = aes(color = species)) +
    geom_smooth(method = "lm", formula = y ~ poly(x, 2), se = FALSE) +
    stat_regline_equation(formula = y ~ poly(x, 2, raw = TRUE)) +
    stat_poly_eq(formula = y ~ poly(x, 2), rr.digits = 4, label.y = 0.87) +
    scale_color_manual(name = "Espécies", values = c("Adelie" = "#FC9E21", "Chinstrap" = "#B03060", "Gentoo" = "#3E8F92")) +
    labs(title = "Relação Massa Corporal com Comprimento da nadadeira",
        x = "Comprimento da nadadeira (mm)",
        y = "Massa corporal (g)") +
    theme(plot.title = element_text(family = "Bangers", hjust = .5, size = 25),
          axis.title = element_text(family = "Playfair", hjust = .5, size = 15),
          legend.title = element_text(family = "Playfair", hjust = .5, size = 15),
          legend.text = element_text(family = "Playfair", size = 12)) }
  else if (input$escolhas == 3) {
  ggplot(penguins, aes(x = flipper_length_mm, y = body_mass_g)) +
    geom_point(mapping = aes(color = species)) +
    geom_smooth(method = "lm", formula = y ~ poly(x, 3), se = FALSE) +
    stat_regline_equation(formula = y ~ poly(x, 3, raw = TRUE)) +
    stat_poly_eq(formula = y ~ poly(x, 3), rr.digits = 4, label.y = 0.87) +
    scale_color_manual(name = "Espécies", values = c("Adelie" = "#FC9E21", "Chinstrap" = "#B03060", "Gentoo" = "#3E8F92")) +
    labs(title = "Relação Massa Corporal com Comprimento da nadadeira",
        x = "Comprimento da nadadeira (mm)",
        y = "Massa corporal (g)") +
    theme(plot.title = element_text(family = "Bangers", hjust = .5, size = 25),
          axis.title = element_text(family = "Playfair", hjust = .5, size = 15),
          legend.title = element_text(family = "Playfair", hjust = .5, size = 15),
          legend.text = element_text(family = "Playfair", size = 12)) }
  else if (input$escolhas == 4) {
  ggplot(penguins, aes(x = flipper_length_mm, y = body_mass_g)) +
    geom_point(mapping = aes(color = species)) +
    geom_smooth(method = "lm", formula = y ~ poly(x, 4), se = FALSE) +
    stat_regline_equation(formula = y ~ poly(x, 4, raw = TRUE)) +
    stat_poly_eq(formula = y ~ poly(x, 4), rr.digits = 4, label.y = 0.87) +
    scale_color_manual(name = "Espécies", values = c("Adelie" = "#FC9E21", "Chinstrap" = "#B03060", "Gentoo" = "#3E8F92")) +
    labs(title = "Relação Massa Corporal com Comprimento da nadadeira",
        x = "Comprimento da nadadeira (mm)",
        y = "Massa corporal (g)") +
    theme(plot.title = element_text(family = "Bangers", hjust = .5, size = 25),
          axis.title = element_text(family = "Playfair", hjust = .5, size = 15),
          legend.title = element_text(family = "Playfair", hjust = .5, size = 15),
          legend.text = element_text(family = "Playfair", size = 12)) }
})
```

Em nosso [trabalho](https://diogovieri.rbind.io/project/inferencia_trab/) em determinado momento, usamos um método chamado Bootstrapping para calcular o Intervalo de Confiança. O Bootstrapping é um método de reamostragem. A partir de uma amostra, são criadas as demais (todas aleatórias). Abaixo, podemos alterar a quantidade de amostras que serão criadas e ver o quanto se aproxima de uma curva normal teórica. A ideia é que, se a quantidade de reamostras tender ao infinito, as barras se aproximarão perfeitamente da curva.

```{r Bootstrapping, echo=FALSE, warning=FALSE, message=FALSE}
sliderInput("valorN", "Quantidade de amostras:", 108, min = 0, max = 5000)

renderPlot({
  set.seed(1234)
  n <- length(adelie$species) 
  repeticoes_media <- input$valorN
  for (i in 1:input$valorN) {
    amostra <- sample(adelie$flipper_length_mm,
                    size = n,
                    replace = TRUE)
    repeticoes_media[i] <- mean(amostra, na.rm = TRUE)
}

data <- data.frame(x = repeticoes_media)

ggplot(data = data, aes(x = x)) +
  geom_histogram(aes(y = after_stat(density)),
  fill = "#FC9E21",
  binwidth = 0.1,
  color = "black") +
  scale_x_continuous(limits = c(188,192)) +
  stat_function(fun = dnorm,
                args = list(mean = mean(data$x, na.rm = TRUE), 
                            sd = sd(data$x, na.rm = TRUE)),
                color = "#100818",
                size = 1) +
  theme_bw() +
  labs(title = "Espécie Adelie considerando o comprimento da nadadeira",
       x = "Comprimento da Nadadeira (mm)",
       y = "Densidade",
       fill = "Distribuição") +
  theme(plot.title = element_text(family = "Bangers", hjust = .5, size = 25),
        axis.title = element_text(family = "Playfair", hjust = .5, size = 15),
        plot.background = element_rect(fill = "#fcfbf9"),
        legend.background = element_rect(fill = "#fcfbf9"),
        panel.background = element_rect(fill = "#fcfbf9"),
        legend.key = element_rect(fill = "#fcfbf9"),
        panel.border = element_rect(fill = "NA", color = "#fcfbf9"),
        plot.margin = margin(0,0,0,0))
})
```